# 合资企业转内资企业-chenyiwei

提问人：幽海深蓝 时间：2012-09-01 12:46:22
某合资企业A,股东:中方B上海一家公司,外方C韩国人,注册资本100W美金,人民币共6631580;中方当时以人民币 5307280 入价,占80%,外方20W美金,占注册资本的20%;当时20W美金进来是6.6215;(200000*6.6215=1324300) 现因生产经营需要,中方以20W美金对价收购20%股权,收购后变内资企业 问:A注册资本怎么折算?

回答人：chenyiwei
回复 幽海深蓝 的帖子
对A而言，这只是股东的变更，不涉及增资、减资等实收资本金额的变化，因此建议按照当初实收资本形成时的历史汇率折算实收资本，帐务处理中不调整实收资本金额，仅作股东明细调整。并且建议内资公司的注册资本按原先帐面上的的实收资本（人民币金额）确定。